ACORDAO-COMPLETO-2370622

ACÓRDÃO DE RELAÇÃO

ACÓRDÃO DE RELAÇÃO 8166/2019 ATA 31/2019 - SEGUNDA CÂMARA

Acórdão 8166/2019-TCU-Segunda Câmara
Os Ministros do Tribunal de Contas da União, reunidos em Sessão de 2ª Câmara, ACORDAM, por unanimidade, com fundamento nos arts. 1º, V, e 39, II, da Lei nº  8.443, de 1992, e nos arts. 1º, VIII, 143, II, 259, II, e 260, § 1º, do Regimento Interno do TCU, aprovado pela Resolução nº 246, de 2011, em considerar legais para fins de registro os atos de concessão de pensão militar relacionados no item 1.1 deste Acórdão, de acordo com os pareceres emitidos nos autos:
1. Processo TC-Processo 022.642/2019-6 (PENSÃO MILITAR) 
	1.1. Interessados: Aline Pereira Monteiro (CPF XXX.131.677-XX) ; Aparecida Regina Lopes Monteiro (CPF XXX.609.698-XX) ; Carmem Lúcia Santos Reis (CPF XXX.360.145-XX) ; Cassia Cristina Santos Reis (CPF XXX.838.725-XX) ; Cathya Suely Santos Reis (CPF XXX.249.365-XX) ; Célia Regina dos Santos Reis de Oliveira (CPF XXX.316.935-XX) ; Cleyde Jane Reis dos Santos (CPF XXX.756.535-XX) ; Cleyde da Silva Santos Pereira (CPF XXX.393.837-XX) ; Eunice Cantão da Silva (CPF XXX.989.307-XX) ; Ivete Santos de Moura (CPF XXX.940.107-XX) ; Jaci de Oliveira (CPF XXX.519.984-XX) ; Jane de Oliveira Siqueira Jaime (CPF XXX.627.901-XX) ; Jeanete de Oliveira Siqueira Santos (CPF XXX.104.921-XX) ; Juanice Mara de Oliveira Siqueira (CPF XXX.600.901-XX) ; Juliana Coelho Siqueira Pires (CPF XXX.738.331-XX) ; Juraci Cristina de Oliveira Siqueira Marinho (CPF XXX.785.848-XX) ; Loraine Pereira Monteiro (CPF XXX.135.747-XX) ; Margarida Maria de Castro Souza (CPF XXX.163.153-XX) ; Marly Malta Jardim de Mattos (CPF XXX.956.807-XX) ; Monica Ferreira da Silva (CPF XXX.963.397-XX) ; Roseane Monteiro Perillo (CPF XXX.482.277-XX) ; Silvia Garcia Rosa e Silva (CPF XXX.011.338-XX) ; Tania Maria da Silva Santos (CPF XXX.497.407-XX) e Telma Ferreira da Silva (CPF XXX.497.967-XX) .
	1.2. Órgão: Ministério da Defesa – Comando da Aeronáutica (vinculador) .
	1.3. Relator: Ministro-Substituto André Luís de Carvalho.
	1.4. Representante do Ministério Público: Procurador Marinus Eduardo De Vries Marsico.
	1.5. Unidade Técnica: Secretaria de Fiscalização de Pessoal (Sefip) .
	1.6. Representação legal: não há.
	1.7. Determinações/Recomendações/Orientações: não há.

Segunda Câmara

Ministério da Defesa - Comando da Aeronáutica (vinculador).

Aline Pereira Monteiro (CPF XXX.131.677-XX); Aparecida Regina Lopes Monteiro (CPF XXX.609.698-XX); Carmem Lúcia Santos Reis (CPF XXX.360.145-XX); Cassia Cristina Santos Reis (CPF XXX.838.725-XX); Cathya Suely Santos Reis (CPF XXX.249.365-XX); Célia Regina dos Santos Reis de Oliveira (CPF XXX.316.935-XX); Cleyde Jane Reis dos Santos (CPF XXX.756.535-XX); Cleyde da Silva Santos Pereira (CPF XXX.393.837-XX); Eunice Cantão da Silva (CPF XXX.989.307-XX); Ivete Santos de Moura (CPF XXX.940.107-XX); Jaci de Oliveira (CPF XXX.519.984-XX); Jane de Oliveira Siqueira Jaime (CPF XXX.627.901-XX); Jeanete de Oliveira Siqueira Santos (CPF XXX.104.921-XX); Juanice Mara de Oliveira Siqueira (CPF XXX.600.901-XX); Juliana Coelho Siqueira Pires (CPF XXX.738.331-XX); Juraci Cristina de Oliveira Siqueira Marinho (CPF XXX.785.848-XX); Loraine Pereira Monteiro (CPF XXX.135.747-XX); Margarida Maria de Castro Souza (CPF XXX.163.153-XX); Marly Malta Jardim de Mattos (CPF XXX.956.807-XX); Monica Ferreira da Silva (CPF XXX.963.397-XX); Roseane Monteiro Perillo (CPF XXX.482.277-XX); Silvia Garcia Rosa e Silva (CPF XXX.011.338-XX); Tania Maria da Silva Santos (CPF XXX.497.407-XX) e Telma Ferreira da Silva (CPF XXX.497.967-XX).

ANDRÉ DE CARVALHO

não há.

PENSÃO MILITAR (PMIL)

Secretaria de Fiscalização de Pessoal (Sefip).